臺灣臺北地方法院民事判決
　　　　　　　　　　　　　　　　  110年度北簡字第19336號
原      告  國泰世紀產物保險股份有限公司

法定代理人  陳萬祥  
訴訟代理人  徐翔裕  
            張家綸  
被      告  鄭聖翰  


上列當事人間請求侵權行為損害賠償事件，本院於民國111年1月
17日言詞辯論終結，判決如下：
    主      文
被告應給付原告新臺幣參萬貳仟柒佰參拾柒元，及自民國一一０
年十二月三十日起至清償日止，按週年利率百分之五計算之利息
。
原告其餘之訴駁回。
訴訟費用由被告負擔二十五分之七，餘由原告負擔。
本判決第一項得假執行。但被告以新臺幣參萬貳仟柒佰參拾柒元
為原告預供擔保，得免為假執行。
    事實及理由
壹、程序方面：
一、按因侵權行為涉訟者，得由行為地之法院管轄。民事訴訟法
    第15條第1項定有明文。查本件侵權行為地為臺北市○○區○○○
    路0段00巷00弄00號，依上開規定，本院自有管轄權。
二、本件被告經合法通知，未於言詞辯論期日到場，核無民事訴
    訟法第386條所列各款情事，爰依原告聲請，由其一造辯論
    而為判決。
貳、實體方面：
一、原告起訴主張：訴外人岳豫西於民國109年11月6日16時17分
    許駕駛其所有、由原告承保之車牌號碼000－0000號自用小客
    車（下稱系爭A車），行經臺北市○○區○○○路0段00巷00弄00
    號時，適有被告駕駛車牌號碼000－0000號自用小客車（下稱
    系爭B車），因支線道不讓幹線道車先行而撞擊系爭A車，致
    系爭A車受損，爰依民法侵權行為及保險法第53條第1項規定
    請求被告賠償修復費用計新臺幣（下同）11萬5,950元（包
    含工資1萬9,300元、零件9萬6,650元）等語。並聲明：被告
    應給付11萬5,950元，及自起訴狀繕本送達翌日起至清償日
    止，按週年利率5%計算之利息。
二、被告未於言詞辯論期日到場，亦未提出書狀，作何聲明或陳
    述。
三、經查，原告主張之上開事實，業據提出臺北市政府警察局大
    安分局道路交通事故當事人登記聯單、道路交通事故現場圖
    、初步分析研判表、行車執照、車損照片、估價單、修車零
    件認購單及統一發票等件為證（見本院卷第19至47頁），核
    屬相符，並有本院職權調閱臺北市政府警察局交通大隊函送
    本件車禍肇事案相關資料在卷可稽（見本院卷第59至75頁）
    ，而被告已於相當時期受合法通知，未於言詞辯論期日到場
    ，亦未提出任何書狀爭執，自堪信原告上開主張為真實。
四、得心證之理由：
    按行至無號誌或號誌故障而無交通指揮人員指揮之交岔路口
    ，支線道車應暫停讓幹線道車先行。道路交通安全規則第10
    2條第1項第2款前段定有明文。又因故意或過失，不法侵害
    他人之權利者，負損害賠償責任。汽車、機車或其他非依軌
    道行駛之動力車輛，在使用中加損害於他人者，駕駛人應賠
    償因此所生之損害。被保險人因保險人應負保險責任之損失
    發生，而對於第三人有損失賠償請求權者，保險人得於給付
    賠償金額後，代位行使被保險人對於第三人之請求權。但其
    所請求之數額，以不逾賠償金額為限。民法第184條第1項前
    段、第191條之2及保險法第53條第1項規定分別定有明文。
    本件被告駕駛系爭B車因支線道車不讓幹線道車先行而撞擊
    原告所承保之系爭A車，致車禍肇事，且與系爭A車所受損害
    間有相當因果關係，被告自應就本件車禍負侵權行為損害賠
    償責任。又侵權行為損害賠償之請求權，以受有損害為成立
    要件，故被害人得請求賠償之金額，應視其實際所受之損害
    而定。茲就原告請求金額審究如下：
（一）按不法毀損他人之物者，被害人得請求賠償其物因毀損所
      減少之價額。民法第196條定有明文。又依上開規定請求
      賠償物被毀損所減少之價額，得以修復費用為估定之標準
      ，但以必要者為限（例如：修理材料以新品換舊品，應予
      折舊），最高法院77年度第9次民事庭會議決議參照。衡
      以系爭A車有關零件部分之修復，既以新零件更換被損害
      之舊零件，則在計算損害賠償額時，自應將零件折舊部分
      予以扣除。而依行政院所發布之固定資產耐用年數表及固
      定資產折舊率表，自用小客車之耐用年數為5年，依定率
      遞減法每年應折舊369/1000，其最後1年之折舊額，加歷
      年折舊累積額，總和不得超過該資產成本原額之10分之9
      ，是其殘值為10分之1。並以1年為計算單位，其使用期間
      未滿1年者，按實際使用之月數相當於全年之比例計算之
      ，不滿1月者，以1月計算之。查系爭A車因本件車禍事故
      之修復費用為工資1萬9,300元、零件9萬6,650元，有原告
      提出之估價單、修車零件認購單及統一發票為證（見本院
      卷第43至47頁），而系爭A車係於105年8月出廠領照使用
      ，亦有原告所提出之行車執照在卷足憑（見本院卷第31頁
      ），則至109年11月6日發生上開車禍事故之日為止，系爭
      A車已實際使用4年4月，零件部分扣除附表所示折舊金額
      後為1萬3,437元，則原告得請求之系爭A車修復費用應為3
      萬2,737元（計算式：工資1萬9,300元＋零件1萬3,437元＝3
      萬2,737元）。從而，原告請求被告賠償3萬2,737元，應
      屬有據，逾此範圍，原告不得請求。
（二）又給付無確定期限者，債務人於債權人得請求給付時，經
      其催告而未為給付，自受催告時起，負遲延責任。其經債
      權人起訴而送達訴狀，或依督促程序送達支付命令，或為
      其他相類之行為者，與催告有同一之效力。遲延之債務，
      以支付金錢為標的者，債權人得請求依法定利率計算之遲
      延利息。應付利息之債務，其利率未經約定，亦無法律可
      據者，週年利率為5%。民法第229條、第233條第1項及第2
      03條分別定有明文。查原告依據民法侵權行為及保險法第
      53條第1項規定請求被告賠償修復費用3萬2,737元，屬給
      付無確定期限，依前揭說明，原告主張以本件起訴狀繕本
      送達之翌日即110年12月30日（見本院卷第131頁）起至清
      償日止，按週年利率5%計算之利息，亦屬有據。　　　　
五、綜上所述，原告依民法侵權行為及保險法第53條第1項規定
    請求被告賠償3萬2,737元，及自110年12月30日起至清償日
    止，按週年利率5%計算之利息，為有理由，應予准許。逾此
    範圍，為無理由，應予駁回。
六、本件原告勝訴部分係就民事訴訟法第427條第1項訴訟適用簡
    易程序所為被告敗訴之判決，依同法第389條第1項第3款規
    定，應依職權宣告假執行。並依同法第392條第2項規定，依
    職權宣告被告預供擔保後，得免為假執行。
七、訴訟費用負擔之依據：民事訴訟法第79條。本件訴訟費用額
    ，依後附計算書確定如主文第3項所示金額。
中　　華　　民　　國　　111 　年　　1 　　月　　19　　日
                  臺北簡易庭  法  官  陳家淳
以上正本證明與原本無異。
如不服本判決，應於判決送達後20日內向本庭（臺北市○○○路0段
000巷0號）提出上訴狀。（須按他造當事人之人數附繕本）如委
任律師提起上訴者，應一併繳納上訴審裁判費。
中　　華　　民　　國　　111 　年　　1 　　月　　25　　日
                              書記官  蘇炫綺 
附表
-----
折舊時間           金額
第1年折舊值        96,650×0.369=35,664
第1年折舊後價值    96,650-35,664=60,986
第2年折舊值        60,986×0.369=22,504
第2年折舊後價值    60,986-22,504=38,482
第3年折舊值        38,482×0.369=14,200
第3年折舊後價值    38,482-14,200=24,282
第4年折舊值        24,282×0.369=8,960
第4年折舊後價值    24,282-8,960=15,322
第5年折舊值        15,322×0.369×(4/12)=1,885
第5年折舊後價值    15,322-1,885=13,437